【裁判字號】    97,苗簡,185
【裁判日期】    970724
【裁判案由】    侵權行為損害賠償
【裁判全文】
臺灣苗栗地方法院民事簡易判決         97年度苗簡字第185號
原      告  甲○○
被      告  乙○○
上列當事人間請求侵權行為損害賠償事件，本院於民國97年7 月
10日言詞辯論終結，判決如下：
    主  文
被告應給付原告新臺幣陸萬伍仟肆佰捌拾陸元。
原告其餘之訴駁回。
訴訟費用由被告負擔百分之四十，餘由原告負擔。
本判決原告勝訴部分得假執行。
    事實及理由
一、本件被告經合法通知，未於言詞辯論期日到場，核無民事訴
    訟法第386 條所列各款情形，爰依原告之聲請，由其一造辯
    論而為判決。
二、原告起訴主張：被告於民國97年2 月10日上午12時50分許，
    駕駛車牌號碼AD-9299 號自用小客車，行經苗栗縣造橋鄉造
    橋村14鄰10號時，因駕駛不慎，撞及原告所有停放路旁之車
    牌號碼LQ-7578 號及8099-MY 號之自用小客車（以下合稱系
    爭車輛）後逃逸，致系爭車輛受損，經苗福汽車股份有限公
    司頭份服務廠（下稱苗福公司）以新臺幣（下同）119,057
    元修繕。另原告因系爭車輛損毀，造成交通及生活不便，爰
    依侵權行為之法律關係，請求被告給付系爭車輛修繕費119,
    057 元及精神賠償50,000元，共計169,057 元。並聲明：被
    告應給付原告169,057 元。
三、被告則未於言詞辯論期日到場，亦未提出書狀作何聲明或陳
    述。
四、查原告主張被告於前開時地，駕駛其所有車號AD-9299 號自
    用小客車，撞及停放路旁之系爭車輛後逃逸，致系爭車輛受
    損，經苗福公司以119,057 元修繕等情，業據其提出苗福公
    司估價單、道路交通事故現場圖、當事人登記聯單及行車執
    照等件為證，且經本院向苗栗縣警察局竹南分局調閱本件道
    路交通事故現場圖、調查報告表、調查筆錄及現場照片核閱
    無誤。另經警方調閱造橋分駐所設置監視器之監視紀錄發現
    ，被告所有之AD -9299號自小客車於97年2 月10日12時50分
    至13時10分許，行經監視錄影之平仁路段，而肇事地點距離
    造橋分駐所僅570 餘公尺；復以肇事車輛於事故現場遺留之
    烤漆片及輪胎蓋，經警方比對，該烤漆片與被告所有之AD
    -9299 號自小客車之右後車門之烤漆掉片完全吻合，且被告
    所有之上開車輛右前輪亦缺少輪胎蓋，右前車角及右側車身
    有擦損狀況，此有苗栗縣警察局竹南分局函文、肇事交通事
    故路線標示圖、道路交通事故現場圖之現場處理摘要及備考
    欄之註記、被告之調查筆錄及肇事車輛照片在卷可稽，自堪
    認被告之車輛確於前開時地與系爭車輛發生擦撞而肇事。另
    本件被告經合法通知，既未到場爭執，復未提出書狀作任何
    聲明或陳述，自堪信原告之前開主張為真實。
五、按因故意或過失，不法侵害他人之權利者，負損害賠償責任
    。汽車、機車或其他非依軌道行駛之動力車輛，在使用中加
    損害於他人者，駕駛人應賠償因此所生之損害，民法第184
    條第1 項前段及第191 條之2 前段分別定有明文。查被告駕
    駛車輛行經經苗栗縣造橋鄉造橋村14鄰10號時，不慎撞及停
    放路旁之系爭車輛致受有損害，為車禍肇事原因，則自應就
    本件事故之發生負全部過失責任，對系爭車輛之所有人負損
    害賠償之責。
六、次按不法毀損他人之物者，被害人得請求賠償其物因毀損所
    減少之價額，民法第184 條第1 項、第196 條定有明文。又
    按物被毀損者，被害人依民法第196 條請求賠償物被毀損所
    減少之價額，得以修復費用為估定之標準，但以必要者為限
    ，例如修理材料以新品換舊品，應予折舊（參照最高法院77
    年度第九次民事庭會議決議）。原告主張系爭車輛之修復費
    用共119,057 元，業據其提出估價單為證，依該估價單所示
    系爭車號LQ-7578 車輛之修繕費為71,652元（包括零件費用
    41,852元、工資29,800元），系爭車號8099-MY 車輛之修繕
    費為47,405元（包括零件費用27,305元、工資20,100元）。
    次查，依原告所提系爭車輛行車執照觀之，系爭車號LQ-757
    8 車輛為85年1 月出廠、系爭車號8099-MY 車輛為95年4 月
    出廠，至本件損害發生之97年2 月10日止，分別約為12年2
    月、1 年11月（未滿1 月以1 月計），揆諸首開說明，其零
    件部分應予折舊。另依行政院所頒之「固定資產耐用年數表
    」及「固定資產折舊率表」之規定，自用小客車之耐用年數
    為5 年，採用定率遞減法計算其折舊，每年折舊率為千分之
    369 ，又依所得稅法第54條第3 項：「採用定率遞減法者，
    其最後一年度之未折減餘額，以等於成本十分之一為合度。
    」之規定標準計算，系爭車號LQ-7578 車輛使用年數已超過
    耐用年數，則原告關於零件部分經扣除折舊後得請求之金額
    為前開零件費用之1/10即4,185 元（41,852x1/10=4,185 ，
    元以下四捨五入），加上工資29,800元，原告得請求之系爭
    車號LQ-7578 車輛之修繕費合計33,985元；至系爭8099-MY
    車輛原告請求之零件費27,305元，其折舊額為15,904元【計
    算式：27,305×0.369 ＝10,076（第1 年折舊，小數點以下
    四捨五入）；（27,305 -10,076）×0.369 ×11/12 ＝5,82
    8 （第2 年折舊，小數點以下四捨五入）；10,076＋5, 828
    ＝15,904）】，扣除折舊後，原告得請求之零件費為11,401
    元（27,305-15,904 =11,401） ，加上工資20,100元，原告
    得請求之系爭車號8099-MY 車輛之修繕費合計31,501元。是
    原告得請求之系爭車輛修復費用總計為65,486元（33,985＋
    31,501＝65,486），原告主張之修復費用，在此範圍內，係
    屬必要之修復費用，為有理由，逾此範圍之請求則無理由，
    應予駁回。
七、另原告尚請求精神賠償50,000元，惟復依民法第195 條第1
    項之規定，不法侵害他人之身體、健康、名譽、自由、信用
    、隱私、貞操，或不法侵害其他人格法益而情節重大者，被
    害人雖非財產上之損害，亦得請求賠償相當之金額。是依前
    開規定，僅有人格權受侵害始得請求精神慰撫金，財產權受
    侵害自不得請求慰撫金。據此，原告請求50,000元之精神賠
    償，於法無據，應予駁回。
八、綜上所述，原告本於侵權行為之法律關係請求被告給付65,4
    86元，為有理由，應予准許，逾此範圍之請求則無理由，應
    予駁回。
九、本件係關於財產權之訴訟其標的金額在500,000 元以下之簡
    易訴訟程序，本院就原告勝訴部分，應依民事訴訟法第389
    條第1 項第3 款規定，依職權宣告假執行。
十、據上論結，本件原告之訴為一部有理由，一部無理由，依民
    事訴訟法第436 條第2 項、第79條、第389 條第3 款，判決
    如主文。
中    華    民    國    97    年    7     月    24    日
              苗栗簡易庭法  官  曾明玉
以上正本係照原本作成。
如對本判決上訴，須於判決送達後20日內向本院提出上訴狀。
                        書記官  黃麗靜
中    華    民    國    97    年    7     月    24    日


司法院資訊處製作；財團法人民間司法改革基金會備份。
